【裁判字號】    99,訴,2699
【裁判日期】    990923
【裁判案由】    偽造文書等
【裁判全文】
臺灣板橋地方法院刑事判決              99年度訴字第2699號
公  訴  人  臺灣板橋地方法院檢察署檢察官
被      告  乙○○
上列被告因偽造文書等案件，經檢察官提起公訴（99年度偵字第
15145 號），本院以簡式審判程序審理，判決如下：
    主  文
乙○○共同犯行使偽造私文書罪，累犯，處有期徒刑伍月，如易
科罰金，以新臺幣壹仟元折算壹日，附表所示偽造之署押（簽名
、捺印），均沒收之，又犯妨害公務執行罪，累犯，處有期徒刑
陸月，如易科罰金，以新臺幣壹仟元折算壹日。應執行有期徒刑
拾月，如易科罰金，以新臺幣壹仟元折算壹日；附表所示偽造之
署押（簽名、捺印），均沒收之。
    事  實
一、乙○○前因施用毒品案件，經本院以96年度訴字第1046號分
    別判決有期徒刑7 月、3 月確定，嗣減刑為有期徒刑3 月15
    日、1 月15日，應執行有期徒刑4 月確定，於民國（下同）
    98年1 月2 日執行完畢（於本件構成累犯）；乙○○與甲○
    ○（朱某部分，另行審結）2 人，共同基於偽造署押、行使
    偽造私文書之犯意聯絡，於99年4 月10日15時50分許，一同
    前往位於臺北縣板橋市○○路○ 段123 號之「鑫發小客車租
    賃有限公司」（下稱：鑫發公司），由乙○○提供其自王琦
    城處取得之王琦城身分證件予甲○○，再由甲○○冒用王琦
    城之名義，在汽車租賃契約書暨租用汽車切結書及未填具發
    票日與票面金額之空白本票、提供違規駕駛人申請書上，接
    續偽造「王琦城」之簽名共4 枚，並於其上捺按指印，表示
    係「王琦城」之指印共4 枚（合計偽造署押8 枚），乙○○
    亦在該汽車租賃契約書連帶保證人欄內簽署其署名並捺按指
    印，表示由王琦城同意向鑫發公司租借車號：ZZ-5817 號之
    自用小客車使用之意，共同持向鑫發公司負責人陳麗月行使
    之，足以生損害於王琦城及鑫發公司；嗣翌日即同月11日4
    時45分許，乙○○駕駛上開車輛，搭載甲○○行經臺北縣土
    城市○○路○ 段161 號前，因交通違規，為臺北縣政府警察
    局土城分局土城派出所員警劉金池、林志忠2 人攔查，詎料
    乙○○為躲避查緝，竟加速將車輛駛入中央路1 段143 巷內
    ，而為劉金池騎乘警用機車追捕並攔阻去路時，其明知劉金
    池係依法執行勤務之公務員，竟基於妨害公務之犯意，駕車
    衝撞劉金池後逃離現場（未致人受傷），以此強暴之方式妨
    害員警執行公務。嗣經警尋獲乙○○、甲○○2 人棄置在臺
    北縣板橋市○○○○道路旁之車號ZZ-5817 號車輛後，採集
    前開私文書及該車駕駛座內之指紋進行比對，循線查悉上情
    。
二、案經臺北縣政府警察局土城分局移由臺灣板橋地方法院檢察
    署檢察官偵查起訴。
    理  由
一、本件係依刑事訴訟法第273 條之1 第1 項規定，以簡式審判
    程序審理判決，合先敘明。
二、證據：
(一)、被告乙○○於本院之自白。
(二)、證人（即同案共犯）甲○○偵查之供述。
(三)、證人陳麗月、王琦城之證述。
(四)、證人劉金池證述暨職務報告書。
(五)、汽車租賃契約書、提供違規駕駛人申請書影本各1 紙、內政
    部警政署刑事警察局99年4 月20日刑紋字第0990050103號鑑
    定書1 份及現場照片17張等在卷，足為佐證。
(六)、據上，被告自白，與事實相符，足為憑信，被告犯行，可以
    認定，應予責罰。
三、核被告乙○○所為，係犯刑法第216 條、第210 條之行使偽
    造私文書、第217 條第1 項之偽造署押等罪、同法第135 條
    第1 項之妨害公務罪。其偽造署押之行為，為偽造私文書之
    部分行為，偽造私文書之低度行為，復為行使之高度行為所
    吸收，均不另論罪。被告與同案被告甲○○，就上開行使偽
    造私文書之犯行，有犯意之聯絡及行為分擔，均為共同正犯
    ；被告乙○○所犯如上2 罪，犯意各別，行為互殊，為數罪
    ，應予分論併罰。再被告有如上所述前案，並經執行完畢，
    有本院99年9 月15日言詞辯論終結日查悉之臺灣高等法院被
    告前案紀錄表在卷可稽，是其於有期徒刑執行完畢後之5 年
    以內，再故意犯本件有期徒刑以上之2 罪，均為累犯，應依
    刑法第47條第1 項規定各加重其刑。爰審酌被告犯罪動機、
    目的、手段、素行、犯行危害程度，犯罪後於本院尚知為全
    部坦承知態度等一切情狀，酌情分別量處如主文所示之刑，
    並分別為易科罰金折算標準之諭知，並定其應執行刑，暨為
    易科罰金折算標準之諭知。附表所示偽造之署押（含簽名、
    捺印），不問屬於犯人與否，應依刑法第219 條規定宣告沒
    收之。
四、被告甲○○部分，嗣到案後另行審結，附帶說明。
據上論斷，應依刑事訴訟法第273 條之1 第1 項、第299 條第1
項前段，刑法第28條、第216 條、第210 條、第135 條第1 項、
第51條第5 款、第47條第1 項、第41條第1 項前段、第8 項、第
219 條，刑法施行法第1 條之1 第1 項、第2 項前段，判決如主
文。
本案由檢察官丙○○提起公訴，經檢察官蘇逸修到庭執行職務。
中    華    民    國    99    年    9     月    23    日
                        刑事第2 庭法  官  黎錦福
上列正本證明與原本無異。
如不服本判決，應於判決送達後10日內敘明上訴理由，向本院提
出上訴狀 (應附繕本) ，上訴於臺灣高等法院。其未敘述上訴理
由者，應於上訴期間屆滿後20日內向本院補提理由書「切勿逕送
上級法院」。
                                  書記官  蔡麗春
中    華    民    國    99    年    9     月    23    日
附表：卷附汽車租賃契約書暨租用汽車切結書及未填具發票日與
      票面金額之空白本票、提供違規駕駛人申請書，偽造之「
      王琦城」簽名共4 枚，以及捺按之指印共4 枚（合計偽造
      署押8 枚）。
附本案論罪科刑法條全文：
中華民國刑法第135條
（妨害公務執行及職務強制罪）
對於公務員依法執行職務時，施強暴脅迫者，處3 年以下有期徒
刑、拘役或3 百元以下罰金。
意圖使公務員執行一定之職務或妨害其依法執行一定之職務或使
公務員辭職，而施強暴脅迫者，亦同。
犯前二項之罪，因而致公務員於死者，處無期徒刑或7 年以上有
期徒刑；致重傷者，處3 年以上、10年以下有期徒刑。
中華民國刑法第210條
（偽造變造私文書罪）
偽造、變造私文書，足以生損害於公眾或他人者，處5 年以下有
期徒刑。
中華民國刑法第216條
（行使偽造變造或登載不實之文書罪）
行使第210 條至第215 條之文書者，依偽造、變造文書或登載不
實事項或使登載不實事項之規定處斷。
中華民國刑法第219條
（沒收之特例）
偽造之印章、印文或署押，不問屬於犯人與否，沒收之。

司法院資訊處製作；財團法人民間司法改革基金會備份。
